臺灣臺北地方法院民事裁定
111年度聲再字第000-000號
再審聲請人　姜廣利　　住臺北市○○區○○路000巷00號1樓
上列再審聲請人因與再審相對人中華電信股份有限公司個人家庭
分公司（原名：中華電信股份有限公司臺灣北區電信分公司）間
聲請再審事件，對於本院如附表「A：原確定裁定案號」欄所示
確定裁定聲請再審，本院裁定如下：
    主  文
一、再審之聲請均駁回。
二、再審聲請訴訟費用由再審聲請人負擔。
    理  由
一、按裁定已經確定，而有第496條第1項或第497條之情形者，
    得準用再審程序之規定，聲請再審，民事訴訟法第507條定
    有明定。次按對於確定裁定聲請再審，依據民事訴訟法第50
    7條準用同法第501條第1項第4款之規定，聲請內容須表明再
    審理由及關於再審理由並遵守不變期間之證據。又按民事訴
    訟法第507條準用第496條第1項第1款所謂適用法規顯有錯誤
    ，係指確定裁判所適用之法規，顯然不合於法律規定，或與
    司法院現尚有效及大法官會議之解釋，或最高法院尚有效之
    判例顯然違反，或消極的不適用法規，顯然影響裁判者而言
    ，不包含漏未斟酌證據、理由不備、理由矛盾、取捨證據及
    認定事實錯誤之情形在內（最高法院109年度台聲字第886號
    裁定意旨參照）。
二、本件再審聲請意旨略以：再審聲請人確實具有中低收入戶證
    明，已釋明無資力支出訴訟費用的事實。又本院於民國109
    年6月11日以函檢送109年度救字第182號抗告狀至最高法院
    在案，而非逕送臺灣高等法院，即表「非小額」之簡易訴訟
    。另再審聲請人已請求精神補償費新臺幣（下同）800萬元
    ，相對人並未異議，依民事訴訟法第255條第1項規定應視為
    「同意」，已逾150萬元小額訴訟，應「不適用」民事訴訟
    法第436條之8規定，即不應由原一審法院繼續審理，原確定
    裁定有違民事訴訟法第469條第6款之規定。另相對人代表人
    已更換，原確定裁定未依民事訴訟法第176條規定提送聲明
    承受訴訟狀給聲請人，亦有違民事訴訟法第469條第4款訴訟
    未經合法代理之違背法令情形。上揭聲請再審理由，難謂無
    勝訴之望，應「不適用」民事訴訟法第107條第1項。故原確
    定裁定有民事訴訟法第496條第1項第1款違背法令情形，原
    確定裁定應予廢棄等語。
三、經查：
  ㈠按聲請事件於裁判前，僅須審查聲請人單方聲請之事由是否
    合法及有無理由，而勿庸審究相對人相關之事由時，縱相對
    人於聲請繫屬後法定代理權消滅而未由新法定代理人承受訴
    訟，即依聲請人書面聲請之事由不經言詞辯論而為裁判者，
    亦非當然不生效力，且不生相對人於訴訟未經合法代理之問
    題（最高法院97年度台聲字第1092號號裁定意旨參照)。查
    聲請人係對原確定裁定聲請再審，依上開說明，法院應先審
    究本件聲請是否合法及有無理由，於准許開始再審程序並回
    復原訴訟程序之前，無從就實體部分為審酌。因此，聲請人
    以相對人未提送承受訴訟狀，對原確定裁定聲請再審，非有
    理由。
  ㈡聲請人因與相對人間聲請再審事件聲請訴訟救助，對於如附
    表「A：原確定裁定案號」欄所載裁定聲請再審。惟各該裁
    定係因聲請人對於本院108年度小上字第41號小額民事第二
    審確定判決迭次聲請再審、訴訟救助後所生，仍應適用小額
    程序，無適用法規之錯誤；又民事訴訟法第255條第1項係就
    原告訴之變更、追加所為之程序規定，與實體上是否「同意
    」原告之請求無關，故聲請人執此主張其非顯無勝訴之望，
    應不適用民事訴訟法第107條第1項規定，原確定裁定卻依該
    條規定駁回其原訴訟救助之聲請，而有民事訴訟法第496條
    第1項第1款規定適用法規顯有錯誤之再審事由云云，亦無理
    由。
四、據上論結，聲請人對附表「A：原確定裁定案號」欄所載裁
    定聲請再審為無理由，爰裁定如主文。　
中　　華　　民　　國　　111 　年　　5 　　月　　4 　日
                  民事第一庭  審判長法　官　賴錦華
　　　　　　　　　  　　　　　　　　法  官  賴淑萍
　　　　　　　　　  　　　　　　    法  官  李桂英
 
以上正本係照原本作成。
本裁定不得抗告。
中　　華　　民　　國　　111 　年　　5 　　月　　4 　　日
                                    書記官　劉士筠
附表：
編號  A：原確定裁定案號    B：聲請再審案號 C：聲請訴訟救助案號 1 民國110年4月29日 110年度聲再字第580號 111年度聲再字第183號 111年度救字第204號 2 民國110年4月29日 110年度聲再字第581號  111年度聲再字第184號  111年度救字第205號  3 民國110年4月29日 110年度聲再字第853號 111年度聲再字第185號  111年度救字第206號  4 民國110年4月29日 110年度聲再字第854號 111年度聲再字第186號  111年度救字第207號